臺灣彰化地方法院刑事判決　　　　　　96年度交簡上字第25號
上　訴　人　臺灣彰化地方法院檢察署檢察官
被　　　告　甲○○
上列上訴人因被告過失傷害案件，不服本院九十六年度交簡字第
一四號中華民國九十六年三月二十六日第一審簡易判決（原聲請
簡易判決處刑案號：九十五年度偵字第九七四一號），提起上訴
，本院管轄之第二審合議庭判決如下：
    主  文
上訴駁回。
    事實及理由
一、本案經本院審理結果，認第一審判決認事用法及量刑均無不
    當，應予維持，並引用第一審判決書記載之事實、證據及理
    由（如附件）。
二、本件上訴人即公訴人上訴意旨略以：本件被告至今未與告訴
    人和解，對告訴人所受傷害不聞不問，足見被告毫無悔意，
    犯後態度不良，原審僅量處被告有期徒刑二月，實屬過輕，
    應予撤銷原判決，並判處較原審為重之刑度云云。
三、經查，被告甲○○對於前揭時、地駕車與告訴人鐘士良所騎
    乘之機車發生擦撞，致告訴人因而受傷等事實坦承不諱，惟
    辯稱：告訴人之車速很快，到路口也沒有減速，我看到時要
    剎車已經來不及，且是告訴人來撞我云云。惟查，前揭事實
    業據證人即告訴人乙○○證述稽詳，並有道路交通事故調查
    報告表（一）（二）、道路交通事故現場圖、彰化縣警察局
    道路交通事故肇事人自首情形紀錄表、告訴人受傷之財團法
    人彰化基督教醫院診斷證明書各一份及照片七幀在卷可稽。
    按汽車行駛至無號誌之交岔路口，支線道應暫停讓幹道車先
    行。未劃分幹、支線或同為幹線道或支線道者，轉彎車應暫
    停讓直行車先行；如同為直行車或轉彎車者，左方車應暫停
    讓右方車先行；又行經無號誌之交岔路口時，應減速慢行，
    作隨時停車之準備，道路交通安全規則第一百零二條第一項
    第二款、第九十三條第一項第二款分別定有明文。本件被告
    係沿彰化縣溪州鄉○○村○○路由北往南方向行駛，行經太
    平路與永基二圳圳旁小路之交岔路口時，適告訴人乙○○騎
    乘車牌號碼ＩＤＦ─八三六號重型機車，從永基二圳圳旁小
    路由東往西方向行駛，雙方於行至無號誌交岔路口時，告訴
    人為左方車應暫停讓被告之右方車先行，其卻未注意暫停讓
    右方車先行，而被告亦未減速慢行，以致與告訴人所騎乘之
    機車在交岔路口發生碰撞，告訴人因而受有左側髖臼閉鎖性
    骨折、臉部開放性傷口併左鼻淚管斷裂及視神經損傷之傷害
    ，被告顯有過失，本件經送臺灣省彰化縣區車輛行車事故鑑
    定委員會鑑定，亦同此認定，且認被告行經無號誌之交岔路
    口，未減速慢行作隨時停車之準備，為肇事次因，告訴人行
    至無號誌交岔路口，左方車未停讓右方車先行，為肇事主因
    ，此有臺灣省彰化縣區車輛行車事故鑑定委員會鑑定意見書
    一份附卷可參，是以本件告訴人雖騎乘上開重型機車於行經
    該無號誌之交岔路口時，亦因未注意其為左方車應暫停讓被
    告之右方車先行而與有過失，然不能因告訴人之與有過失而
    減免被告之罪責。又被告之過失行為與告訴人乙○○受傷間
    ，具有相當因果關係，是以本件被告過失傷害犯行堪予認定
    。
四、原審判決認被告過失傷害之犯行事證明確，並審酌被告過失
    之程度、對被害人所造成危害、有自首之情形、其於肇事後
    態度、所生損害、尚未與告訴人和解及犯後態度等一切情狀
    ，據以論罪科刑，判處被告有期徒刑二月，並諭知易科罰金
    之折算標準，核無不當，又查關於刑之量定，係實體法上賦
    予法院得為自由裁量之事項，倘其未有逾越法律所規定之範
    圍，或濫用其權限，即不得任意指摘為違法，原審就被告量
    刑，已審酌被告之各種犯罪情狀，並無明顯失出、失入之處
    ，是上訴人指摘原判決量刑過輕，聲請撤銷原判決云云，為
    無理由，應予駁回其上訴。
據上論斷，應依刑事訴訟法第四百五十五條之一第一項、第三項
、第三百七十三條、第三百六十八條，判決如主文。
本案經檢察官吳芙如到庭執行職務。
中　　華　　民　　國　　96　　年　　6 　　月　　5 　　日
                        臺灣彰化地方法院刑事第二庭
                            審判長法官    石馨文
                            法      官    周莉菁
                            法      官    尚安雅
以上正本證明與原本無異。
本件不得上訴。
中　　華　　民　　國　　96　　年　　6 　　月　　6 　　日
                            書  記  官    洪年慶
